臺灣臺中地方法院交通事件裁定　　　　100年度交聲字第866號
移送機關即
原處分機關　交通部公路總局臺中區監理所
異　議　人
即受處分人　陳福川
上列異議人因違反道路交通管理處罰條例案件，對於交通部公路
總局臺中區監理所民國九十三年十二月十七日所為之裁決書（中
監違字第裁六○－ＨＢ0000000號），聲明異議，本院裁
定如下：
    主  文
異議駁回。
    理  由
一、按受處分人，不服道路交通管理處罰條例第八條主管機關所
    為之處罰，得於接到裁決書之翌日起二十日內，向管轄地方
    法院聲明異議。交通法庭認聲明異議不合法律上之程式或其
    異議權已經喪失者，應以裁定駁回之，但其不合法律上之程
    式可補正者，應先訂期命為補正，逾期不補正者，即予駁回
    。道路交通管理處罰條例第八十七條第一項、道路交通事件
    處理辦法第十七條分別定有明文。又按處理違反道路交通管
    理事件，有關文書送達之程序，依行政程序法之規定。送達
    ，於應受送達人之住居所、事務所或營業所為之。於應送達
    處所不獲會晤應受送達人時，得將文書付與有辨別事理能力
    之同居人、受僱人或應送達處所之接收郵件人員。送達，不
    能依前二條規定為之者，得將文書寄存送達地之地方自治或
    警察機關，並作送達通知書兩份，一份黏貼於應受送達人住
    居所、事務所、營業所或其就業處所門首，另一份交由鄰居
    轉交或置於該送達處所信箱或其他適當位置，以為送達。前
    項情形，由郵政機關為送達者，得將文書寄存於送達地之郵
    政機關。寄存機關自收受寄存文書之日起，應保存三個月。
    違反道路交通管理事件統一裁罰基準及處理細則第五條、行
    政程序法第七十二條第一項前段、第七十三條第一項、第七
    十四條分別定有明文。
二、經查，本件異議人陳福川於民國八十四年九月二十一日起即
    設籍於臺中縣龍井鄉（現改制為臺中市龍井區○○○路二九
    號，迄今尚未遷出一節，有異議人全戶戶籍資料查詢結果一
    份在卷可憑。本件異議人係就案由欄所示之裁決書聲明異議
    ，而上開裁決書已經原處分機關交郵政機關向該址送達，因
    未會晤異議人本人，亦無受領文書之同居人或受僱人，乃依
    規定於九十三年十二月二十三日將該件文書寄存於「茄投郵
    局」招領，在寄存之前，投遞人員並已依規定製作送達通知
    書二份，一份黏貼於應受送達人住所門首，一份置於受送達
    處所信箱或適當位置，已依法完成寄存一節，此有交通部公
    路總局臺中區監理所送達證書一紙在卷可稽，該裁決書於九
    十三年十二月二十三日寄存送達時發生合法送達之效力，其
    異議期間應自送達之翌日即九十三年十二月二十四日起算二
    十日內為之（異議人住所在改制前臺中縣龍井鄉，原處分機
    關所在地在改制前臺中縣大肚鄉，位於不同鄉、鎮、市，應
    加計在途期間三日），是異議期間原應於九十四年一月十五
    日屆滿，惟九十四年一月十五日、同月十六日分別為星期六
    、日之休息日，依民法第一百二十二條規定，異議人至遲應
    於九十四年一月十七日屆滿前提出異議，詎異議人遲至一百
    年二月十七日始向交通部公路總局臺中區監理所具狀聲明異
    議，有該所蓋於異議人聲明異議狀上之總收文章可稽，顯已
    逾上開聲明異議期間，其聲明異議即難謂為合法，復無從補
    正，自應予以裁定駁回。至於異議人另辯稱：當時法院通知
    要入監服刑，異議人因跑路未於家中，致未收受裁決書等語
    。惟查，異議人係先後自九十一年十一月八日起至同月二十
    九日止、自九十四年六月二十七日起至九十五年一月二十三
    日止，分別入監執行觀察勒戒、有期徒刑，於本件裁決書送
    達之九十三年十二月二十三日並未在監服刑，此有臺灣高等
    法院在監在押全國紀錄表、臺灣高等法院被告前案紀錄表各
    一份、臺灣臺中監獄臺中分監出監證明書影本二紙在卷可稽
    。又異議人因施用第一級毒品案件，經本院於九十三年十一
    月三十日以九十三年度訴字第二七六七號判處有期徒刑七月
    ，於九十三年十二月二十七日始確定，嗣因異議人未到案執
    行，經臺灣臺中地方法院檢察署於九十四年六月十四日發布
    通緝，此有臺灣高等法院被告前案紀錄表、臺灣高等法院通
    緝紀錄表各一份附卷可佐，是本件裁決書送達之九十三年十
    二月二十三日，上開刑事案件既尚未確定，自無傳喚異議人
    執行之可能，異議人上開辯解，顯與事實不符。況且，原處
    分機關將裁決書送達異議人上開住所既無違誤，縱使異議人
    並未收受或知悉該裁決書，仍無礙於原處分機關所為送達之
    合法性，亦與異議期間之起算時點無涉，異議人前揭抗辯，
    自無可採，附此敘明。
三、據上論斷，應依道路交通管理處罰條例第八十七條第二項，
    道路交通事件處理辦法第十七條前段，裁定如主文。
中    華    民    國   100    年    3     月    24    日
                    交通法庭    法  官  鄭舜元
以上正本證明與原本無異。
如不服本裁定，應於送達後五日內，向本院提出抗告狀。
                                書記官  黃聖心
中    華    民    國   100    年    3     月    24    日